Inventaris van het archief van het Ministerie van Landbouw, Visserij en Voedselvoorziening: Directie van de Landbouw: Afdeling Veeteeltwezen, (1944) 1947-1957
Nationaal Archief, Den Haag
- STUKKEN BETREFFENDE BIJZONDERE ONDERWERPEN, B.
  - TAAKUITOEFENING, II.
    - BEVORDERING EN HANDHAVING VAN DE KWALITEIT VAN VEEVOERDERS, 2.
      - Toezicht en Controle, b.
        - Stukken betreffende de samenstelling van een rapport inzake het productie vermogen van de Nederlandse veestapel, de behoefte aan veevoeder en de mogelijkheid van aankoop van veevoeder en verkoop der eindprodukten, 1948-1949; 191; 1 omslag
        - Agenda's en notulen van vergaderingen van het Centraal Veevoeder Bureau, 1948-1957; 192-193; 2 omslagen
          - 1948-1954, 192
          - 1955-1957, 193
        - Stukken betreffende de samenstelling van een rapport inzake de mogelijkheden van de veevoedervoorziening in eigen land, rekening houdende met de behoefte aan veehouderij produkten en de te verwachten oogst van veevoedermiddelen, door een commissie uit de rijksveeteeltconsulenten, 1949; 194; 1 omslag
        - Stukken betreffende de aanwijzing van de coöperatieve vereniging tot het verwerken en verhandelen van melk "Coöperatieve Melk-centrale", tot organisatie voor de benoeming van leden van de Provinciale Veevoederbureau voor Zuid-Holland, 1949-1950; 195; 1 omslag
        - Stukken betreffende de aanwijzing van adviserende leden van de Provinciale Veevoederbureaux, 1950-1953; 196; 1 omslag
        - Stukken betreffende de benoeming van ir. Th. C.J.M. Rijssenbeek tot lid van de advies-commissie in verband met de subsidieverlening aan groenvoederdrogerijen, van de afdeling Akker- en Weidebouw, 1951; 197; 1 omslag
        - Stukken betreffende de samenstelling van model-statuten ten behoeve van provinciale veevoederbureaux in verband met het overgaan in een stichtingsvorm, 1956-1957; 198; 1 omslag
    - WERING VAN VEEZIEKTEN, 3.
      Zie vooral het archief van de Veeartsenijkundige Dienst.
      - Regelingen, a.
        - Stukken betreffende de voorbereiding tot wijziging van de Vleeskeuringswet, Stbl. 1919 no. 524, door de Interdepartementale Commissie tot wijziging van de Vleeskeuringswet, van het Ministerie van Sociale Zaken en Volksgezondheid en het Ministerie van Landbouw, Visserij en Voedselvoorziening, 1944-1952; 199; 1 omslag
        - Stukken betreffende de advisering ten aanzien van het Ontwerp van Wet ter wering en bestrijding van besmettelijke vogelziekten, opgesteld door de Veeartsenijkundige Dienst, 1948-1949; 200; 1 omslag
        - Stukken betreffende de advisering ten aanzien van voorgenomen maatregelen ter wering van besmettelijke pluimveeziekten, van de Veeartsenijkundige Dienst, 1948-1953; 201; 1 omslag
        - Stukken betreffende de advisering ten aanzien van het Ontwerp tot wijziging van de Diergeneesmiddelenwet van 1 juni 1865, opgesteld door de Veeartsenijkundige Dienst, 1950-1952; 202; 1 omslag
      - Toezicht en Controle, b.
        - Stukken betreffende de bestrijding van runder-tuberculose, 1948-1952; 203-204; 2 omslagen
          - 1948-1949, 203
          - 1950-1952, 204
        - Stukken betreffende de samenstelling van een concept-antwoord omtrent de schadevergoeding ten gevolge van de pseudo-vogelpest, naar aanleiding van vragen van Tweede Kamerlid v.d. Borst, 1950; 205; 1 omslag
        - Stukken betreffende de bestrijding van mond- en klauwzeer, 1951-1957; 206-207; 2 omslagen
          - Bij rundvee 1951-1952, 206
          - Bij varkens 1956-1957, 207
        - Brief van de Plantenziektenkundige Dienst inzake maatregelen ter wering van schadelijke organismen bij de invoer van vee, met bijlage, gedrukt, 1953; 208; 2 omslagen
    - BEVORDERING VAN DE IM-EN EXPORT, 4.
      - Paarden, a.
        - Import
          - Stukken betreffende de import uit diverse landen, 1947-1956; 209; 1 omslag
            Lijst van landen met betrekking tot de import van paarden
            1. België 1949-1953
            2. Engeland 1948
            3. Frankrijk 1947-1948
            4. Ierland 1956
            5. Oostenrijk 1948
            6. Polen 1951-1956
            7. Schotland 1948
            8. Verenigde Staten van Amerika 1950
            9. West-Duitsland 1947-1949
            10. IJsland 1953
          - Stukken betreffende de invoer van het Fjorden-paardenras ten behoeve van de kleine boerenbedrijven, 1945-1955; 210; 1 omslag
          - Stukken betreffende de opheffing van bepalingen die de invoer beperken, 1955-1956; 211; 1 omslag
        - Export
          - Stukken betreffende de advisering aan het Bedrijfsschap voor Vee en Vlees inzake de instelling van de Adviescommissie voor de Export van Paarden, 1947-1949; 212; 1 omslag
          - Stukken betreffende de export naar diverse landen, 1947-1952; 213; 1 omslag
            Lijst van landen met betrekking tot de export van paarden
            1. België 1948-1949
            2. Dominicaanse Republiek 1950
            3. Italië 1951
            4. Oostenrijk 1949-1950
            5. Spanje 1947-1952
            6. West-Duitsland 1947-1950
            7. Zuid-Afrika 1947-1949
            8. Zweden 1948-1950
      - Rundvee, b.
        - Regeling
          - Stukken betreffende de vaststelling van een aanvulling op artikel 4 van het landelijk Reglement 1953 voor de toepassing van de k.i. in Nederland, houdende de in- en uitvoer van sperma, 1953-1955; 214; 1 omslag
        - Export
          - Stukken betreffende de export naar diverse landen, 1947-1957; 215-220; 6 omslagen
            - Bestanddeel 1, 215
              Lijst van landen met betrekking tot de export van rundvee
              1. Argentinië 1949-1957
              2. Australië 1948-1955
              3. België 1947-1954
              4. Birma 1953-1955
            - Bestanddeel 2, 216
              1. Brazilië 1948-1957
              2. Chili 1948-1957
              3. China 1955
              4. Columbia 1949-1955
              5. Cyprus 1954
              6. Denemarken 1950-1953
              7. Egypte 1947-1957
            - Bestanddeel 3, 217
              1. Engeland 1948-1957
              2. Equador 1950-1953
              3. Frankrijk 1948-1955
              4. Griekenland 1956
              5. Hongarije 1949
              6. India 1956-1957
              7. Indonesië 1948-1957
              8. Irak 1954
              9. Iran 1953-1955
              10. Israël 1948-1957
            - Bestanddeel 4, 218
              1. Italië 1947-1957
            - Bestanddeel 5, 219
              1. Joegoslavië 1953-1955
              2. Jordanië 1950-1951
              3. Kenya 1950
              4. Luxemburg 1950-1955
              5. Malta 1948
              6. Malakka 1953
              7. Marokko 1948-1957
              8. Nicaragua 1955-1956
              9. Nieuw-Zeeland 1948
              10. Oostenrijk 1950-1953
              11. Peru 1949-1953
              12. Portugal 1947-1954
              13. Spanje 1947-1952
              14. Suriname 1950
              15. Syrië 1953-1957
              16. Turkije 1951-1952
            - Bestanddeel 6, 220
              1. Uruguay 1949-1955
              2. Venezuela 1951-1957
              3. Verenigde Staten van Amerika 1949-1952
              4. West-Duitsland 1948-1953
          - Stukken betreffende de controle op de gezondheid van het export-vee, 1949-1952; 221; 1 omslag
          - Stukken betreffende de controle op het export-vee in verband met de vrijdom van invoerrechten, 1952; 222; 1 omslag
          - Stukken betreffende de export van sperma naar diverse landen, 1954-1957; 223; 1 omslag
            Lijst van landen met betrekking tot de export van stieren-sperma
            1. Argentinië 1955-1957
            2. Australië 1955-1956
            3. Brazilië 1954-1955
            4. Denemarken 1954-1955
            5. Engeland 1954-1956
            6. Frankrijk 1956-1957
            7. Mexico 1954
            8. Peru 1957
            9. Rusland 1957
            10. Spanje 1956
            11. Uruguay 1957
            12. Zuid-Afrika 1955-1956
          - Stukken betreffende de advisering inzake de hulpverlening aan de Portugese kolonie Angola, het z.g. "Angola Plan", 1955-1957; 224; 1 omslag
          - Stukken betreffende de samenstelling van een antwoord inzake de inhoud en de beweegreden van de beschikking voor de export van van sperma, naar aanleiding van vragen Tweede Kamerlid Vondeling, 1956; 225; 1 omslag
          - Stukken betreffende de aanwijzing van vertegenwoordigers ten behoeve van het Bureau voor de in- en uitvoer van Sperma, 1956; 226; 1 omslag
            Zie ook de inventaris van het archief van het Bureau voor in- en uitvoer van Sperma 1956-1960, opgesteld door H.G.T. Smolenaers.
      - Schapen en Geiten, c.
        - Stukken betreffende de bemiddeling bij de import van schapen uit West-Duitsland, ter bevordering van het friese melkschapenras, 1947-1950; 227; 1 omslag
        - Stukken betreffende de export naar diverse landen, 1947-1957; 228; 4 omslagen
          Lijst van landen met betrekking tot de export van schapen en geiten
          1. Argentinië 1947
          2. Australië 1957
          3. België 1956
          4. Canada 1957
          5. Columbia 1957
          6. Cyprus 1954
          7. Denemarken 1954
          8. Egypte 1954
          9. Engeland 1948-1956
          10. Frankrijk 1948-1956
          11. Griekenland 1949-1955
          12. India 1956
          13. Israël 1953-1955
          14. Italië 1952-1954
          15. Joegoslavië 1955-1956
          16. Mexico 1954
          17. Nieuw-Guinea 1950-1951
          18. Peru 1949-1951
          19. Spanje 1955-1956
          20. Uruguay 1955-1957
          21. West-Duitsland 1949-1955
      - Varkens, d.
        - Stukken betreffende de import uit diverse landen, 1947-1954; 229; 1 omslag
          Lijst van landen met betrekking tot de import van varkens
          1. België 1948
          2. Denemarken 1949-1950
          3. Engeland 1950
          4. Portugal 1953
          5. Tsjechoslowakije 1947-1949
          6. Zweden 1952-1954
        - Stukken betreffende de export naar diverse landen, 1948-1957; 230; 1 omslag
          Lijst van landen met betrekking tot de export van varkens
          1. België 1951-1955
          2. Brazilië 1956-1957
          3. Engeland 1953-1956
          4. Frankrijk 1951-1957
          5. Hongarije 1948-1949
          6. Irak 1953
          7. Italië 1955-1957
          8. Joegoslavië 1957
          9. Luxemburg 1956-1957
          10. Mexico 1955
          11. Noorwegen 1955
          12. Verenigde Staten van Amerika 1955
          13. West-Duitsland 1955
          14. Zuid-Afrika 1953-1955
          15. Zwitserland 1948
        - Stukken betreffende de goedkeuring aan het Centraal Bureau voor de Varkensfokkerij inzake het model-afstammingsbewijs voor het buitenland, 1952; 231; 1 omslag
      - Pluimvee en Eieren, e.
        - Import
          - Stukken betreffende de import van broedeieren uit de Verenigde Staten van Amerika, 1948; 232; 1 omslag
        - Export
          - Stukken betreffende de besprekingen inzake geëxporteerde koelhuis-eieren en de resultaten van het oliën voor het plaatsen in een koelhuis, door de Commissie van de Exporteurs en het Bedrijfsschap voor Pluimvee en Eieren, 1947-1948; 233; 1 omslag
          - Stukken betreffende de advisering aan de afdeling Juridische Zaken omtrent de aanwijzing van kantoren waarlangs de uitvoer van pluimvee en eieren dienen te geschieden, 1948-1950; 234; 1 omslag
          - Stukken betreffende de export naar diverse landen, 1948-1957; 235; 1 omslag
            Lijst van landen met betrekking tot de export van pluimvee en eieren
            1. Egypte 1954
            2. Engeland 1948-1955
            3. Indonesië 1950
            4. Italië 1953-1957
            5. Libanon 1956
            6. Mexico 1955
            7. Uruguay 1954
          - Stukken betreffende de bemiddeling inzake de oprichting van een commissie ter behartiging van de Nederlandse bedrijfspluimveeteelt in het buitenland, van de Algemene Nederlandse Pluimveeteelt Vereniging en de Vereniging van Broederijen en Pluimveefokbedrijven in Nederland, 1949; 236; 1 omslag
    - BEVORDERING VAN HET WETENSCHAPPELIJK ONDERZOEK, 5.
      - Stukken betreffende de kosten van paardenarbeid tegenover motortractie, door de Paarden Commissie van de stichting van de Landbouw, 1947-1948; 237; 1 omslag
      - Stukken betreffende de gebruikswaarde-bepaling van paarden, door de Commissie ter ontwikkeling van een praktische methode ten behoeve van de gebruikswaarde-bepaling van paarden, 1947-1953; 238-240; 3 omslagen
        - Notulen van vergaderingen 1947-1952, 238
        - Instelling en opheffing 1947-1953, 239
        - Verslagen van proeven 1947-1953, 240
      - Stukken betreffende het Rijkslandbouwproefstation te Hoorn, 1947-1957; 241-244; 4 omslagen
        - Goedkeuren van werkplannen, 1948-1958 1947-1957, 241
        - Stukken betreffende de wijziging van de samenstelling van de Sub-Commissie voor het Rijkslandbouwproefstation te Hoorn van de Commissie van Advies voor de Rijkslandbouwproefstations 1948-1951, 242
        - Jaarverslagen, 1947, 1952 1948-1953, 243
        - Benoeming en ontslag van leden van de Sub-Commissie voor het rijkslandbouwproefstation 1951-1955, 244
      - Stukken betreffende het Rijkslandbouw-proefstation te Maastricht, 1947-1957; 245-249; 5 omslagen
        - De vaststelling van tarieven voor het verrichten van onderzoekingen 1947-1957, 245-246; 2 omslagen
          - 1947-1951, 245
          - 1952-1957, 246
        - Stukken betreffende de behandeling van verzoeken om redukties op de vastgestelde tarieven voor onderzoek 1948-1953, 247
        - Briefwisseling met het Bedrijfschap voor Veevoeder inzake de samenstelling van de Commissie van Advies voor het rijkslandbouwproefstation 1954, 248
        - Stukken betreffende de vaststelling van wijzigingen van methoden van onderzoek 1954-1955, 249
      - Stukken betreffende het Rijksinstituut voor Pluimveeteelt te Beekbergen, 1947-1957; 250-253; 4 omslagen
        - Verslagen van onderzoek, gedrukt 1947-1954, 250
        - Benoeming en ontslag van leden van de Commissie van Advies voor het rijksinstituut 1947-1957, 251
        - Proeven met varkens en kuikens inzake de bruikbaarheid van enige produkten ter besparing van dierlijke eiwitten bij de veevoeding 1951, 252
        - Het gebruik van anti-biotica in mengvoeders voor pluimvee 1951-1953, 253
      - Stukken betreffende de advisering inzake de instelling van de werkgroep Gezondheid van het Vee, in verband met de wenselijkheid om uitbreiding van het veevoedermiddelen-onderzoek tot de gezondheid van het vee, 1948-1949; 254; 1 omslag
      - Stukken betreffende het onderzoek ter vaststelling van de produktie-eisen voor rijkspremie-stieren, door de Landelijke Commissie voor produktie-eisen Rijkspremiestieren, 1948-1952; 255; 1 omslag
      - Stukken betreffende het onderzoek in het kader van de Landbouworganisatie T.N.O., 1948-1956; 256-260; 9 omslagen
        - Besprekingen over de dampigheid bij schapen, door de werkgroep Dampigheid bij Schapen 1949-1950, 256
        - De advisering inzake de oprichting van een zoölogisch Instituut T.N.O.1949-1950, 257
        - Mestproeven met methylthiouracil, door de werkgroep voor Endocrinologisch Onderzoek Landbouwhuisdieren T.N.O.1952-1953, 258-259; 2 omslagen
          - bestanddeel 1, 258
          - bestanddeel 2, 259
        - Vevoron-mestproef bij koeien, door de werkcommissie Vevoron Praktijk mestproef bij van het Instituut voor Veeteeltkundig Onderzoek T.N.O. 1952-1953, 260
      - Zachtheid bacon, door de werkgroep Zachtheid Bacon van het Instituut voor Veeteeltkundig Onderzoek T.N.O., 1953-1956; 261-264; 4 omslagen
        - Instelling en benoeming 1953, 261
        - Kwartaalverslagen, gedrukt 1953-1955, 262
        - Notulen van vergaderingen, gedrukt 1953-1956, 263
        - Concept-eindverslag, gedrukt 1956, 264
      - Stukken betreffende het eiwit-gehalte van melk in Nederland, door de Centrale Melkcontrole Dienst, 1949-1957; 265; 1 omslag
      - Stukken betreffende de produktie-vererving van stieren, door de Commissie Afstammelingen Onderzoek, 1950-1954; 266; 1 omslag
      - Stukken betreffende de erfelijke gebreken van het Nederlandse rundvee, door de Commissie Erfelijke Gebreken, 1954-1956; 267; 1 omslag
      - Stukken betreffende de verbetering van de werkwijze met betrekking tot het schetsen van rundvee, door de Coördinatie Commissie Registratie van Rundvee, 1955-1957; 268; 1 omslag
      - Stukken betreffende de instelling van een werkgroep Erfelijke Gebreken en Afwijkingen, 1956; 269; 1 omslag
    - VOORLICHTING, 6.
      - Algemeen, a.
        - Rapporten en verslagen van studiereizen en bezoeken aan congressen, studiedagen, tentoonstellingen, bijeenkomsten etc. getypt, doorslagen, gedrukt, 1947-1957; 270-273; 4 omslagen
          - 1947-1949, 270
            Lijst van studiereizen en bezoeken aan congressen, tentoonstellingen, bijeenkomsten etc.
            1. Een vijfdaags bezoek aan Calvados, het fokgebied van het normandische paard, Le Heux 1947
            2. Bezoek aan verschillende vooraanstaande fokkerijen van British Friesians in Engeland, K. Stapel 1947
            3. 12e Internationale Congres voor Physiologie in Engeland, M. van Albeda 1947
            4. Excursie met de Deense Gezant naar Nerderlandse veehouderij bedrijven 1948
            5. Studiereis naar Argentinië en Brazilië, H.G.A. Leignes-Bakhoven 1948
            6. 1e Congres voor Physiologie en Pathologie van de dierlijke voortplanting en de k.i. te Milaan, Th. Stegenga 1948
            7. Reis naar Frankrijk ter bestudering van de Groot-Yorkshire fokkerij, P.C. Labouchère 1948
            8. Oriëntatie-reis naar Londen in verband met de positie van de Nederlandse bacon, Th. C.J.M. Rijssenbeek 1948
            9. Bezoek aan het National Institute for Research in Dairying to Shinfïeld en aan het Central Laboratory van de United Dairies LTD te Londen, M. Mulder en W. Pette 1948
            10. Studiereis naar Zwitserland, J.G. Tukker 1949
            11. Export-besprekingen te Rome, Th.C.J.M. Rijssenbeek 1949
            12. Besprekingen van de Europese Zoötechnische Vereniging te Parijs, Th.C.J.M. Rijssenbeek 1949
            13. Nationale Tentoonstelling van het Franse stamboek voor het zwartbonte vee te Compiègne, Th.C.J.M. Rijssenbeek 1949
            14. Bezoek aan Smithfeeld Show en Meat Market te Londen, Th.C.J.M. Rijssenbeek 1949
            15. Studiereis naar Engeland, J.G. Tukker 1949
            16. Studiereis naar West-Duitsland, Th.C.J.M. Rijssenbeek 1949
            17. Reis naar Frankfort ter bespreking van de exportsituatie, Th.C.J.M. Rijssenbeek 1949
            18. Bezoek aan de rundveetentoonstelling te Brussel, Th.C.J.M. Rijssenbeek 1949
          - 1950-1953, 271
            1. Bezoek aan professor Hammond van de Landbouw Faculteit van de Universiteit van Cambridge, Tj. Bakker 1950
            2. Reis naar Denemarken, Y. Kroes 1951
            3. Bezoek aan de landbouwtentoonstelling te Hamburg, Th.C.J.M. Rijssenbeek 1951
            4. Studiereis naar Mexico, Argentinië en Brazilië, H. Verschuijl 1951
            5. Export-besprekingen te Madrid, Th.C.J.M. Rijssenbeek 1952
            6. Bezoek aan een veetentoonstelling te Antwerpen, Th.C. J.M. Rijssenbeek 1952
            7. 61e Franse Landbouwtentoonstelling en vergaderingen van de Rundvee-commissie van de Europese Zoötechnische Vereniging en het Europese Comité voor de Melkcontrole, Th.C.J.M. Rijssenbeek 1952
            8. 6e Internationale Zoötechnische Congres in Denemarken, Th.C.J.M. Rijssenbeek 1952
            9. 2e Internationale Congres voor Physiologie en Pathologie van de dierlijke voortplanting en de k.i., Th. Stegenga 1952
            10. Studiereis naar Brussel en Cambrai, Th.C.J.M. Rijssenbeek 1952
            11. Veevoedingscursus te Kopenhagen, H. Verschuijl 1952
            12. Oriëntatie-reis naar Denemarken en IJsland in verband met het gebruik van de fokkerij van paarden, B.J.B. Groeneveld 1953
            13. Studiereis naar Spanje, Th.C.J.M. Rijssenbeek 1953
            14.11e Jaarvergadering van het Europese Comité voor de Melkcontrole te Ayr, Th.C.J.M. Rijssenbeek 1953
            15. Bezoek aan het Inn-Viertel in Oostenrijk, de Polesine de studiedagen van de Europese Zoötechnische Vereniging te Siena en de Landbouwtentoonstelling te Rome, Th.C.J.M. Rijssenbeek 1953
            16. Reis-indrukken uit Oostenrijk en Italië. Th.C.J.M. Rijssenbeek 1953
            17. Bezoek aan de Cattle Breeders Club, Th.C.J.M. Rijssenbeek 1953
            18. Studiereis naar Engeland, Th. Stegenga 1953
            19. Vergadering van de Redactiecommissie Internationale gids voor de Veefokkerij, Th.C.J.M. Rijssenbeek 1953
            20. Vergadering van de sectie veevoeding van de Europese Zoötechnische Vereniging te Luzern, Th.C.J.M. Rijssenbeek 1953
            21. Studiereis naar Amerika in het kader van de "Poultry Farming", H. Verschuijl 1953
            22. Bezoek aan het Internationaal Veeartsenijkundig Congres te Stockholm, Th. Stegenga 1953
          - 1954-1956, 272
            1. 10e Internationale Congres voor Pluimveeteelt te Edinburgh, J.G. Tukker 1954
            2. Landbouwtentoonstelling te Ettelbrück, Th.C.J.M. Rijssenbeek 1954
            3. Studiereis naar Denemarken in verband met het driemaal melken per dag, S. Kingma, C. Rol en A. Schrooder 1954
            4. Internationale Prijskamp "het Belgische Trekpaard", B.J.B. Groeneveld
            5. Bezoek aan Franse instellingen voor veeteeltkundig onderzoek, S. Iwema 1955
            6. De deelname aan de Fiera van Cremona, H. de Boer 1955
            7. Studiedagen van de Europese Zoötechnische Vereniging in Engeland, H. de Boer 1955
            8. Studiereis naar de Verenigde Staten in verband met de Interstate Coöperation op het gebied van de dierlijke produktie in de Verenigde Staten, D.C. Heijboer 1955
            9. Algemene vergadering van de Europese Zoötechnische Vereniging te Reading, Th.C.J.M. Rijssenbeek 1955
            10. Studiereis in verband met het gebruik van de mechanische registratie voor de verwerking van gegevens van de melkcontrole en de k.i. in Engeland en Zweden, E.F. Geesink 1956
            11. Bezoek aan de tentoonstelling Fiera de Verona, Th.C.J.M. Rijssenbeek 1956
            12. De cursus Livestock Breeding te Cambridge, C. Rol 1956
            13. Congres Herbsttagung der Deutschen Geselschaft für Zuchtungskunde te Oldenburg, E.F. Geesink 1956
            14. Studiereis in verband met de varkenshouderij in de Verenigde Staten van Amerika, Y. Kroes 1956
          - 1956-1957, 273
            1. Bezoek aan twee Duitse eendenfokkers, B.H. van der Zanden 1956
            2. Studiereis naar België in verband met de pluimveehouderij en in het bijzonder de slachtkuikens, B.H. van de Zanden 1956
            3. Seminar over ziekten bij jonge dieren te Stockholm, Y. Kroes 1957
            4. Studiereis naar Frankrijk ter bestudering van de k.i., Th. Stegenga 1957
        - Stukken betreffende de inschakeling van rayon-assistenten bij de pluimveevoorlichting, 1951; 274; 1 omslag
        - Stukken betreffende de intensivering van de voorlichting op het gebied van de veevoeding, 1954-1957; 275; 1 omslag
        - Stukken betreffende de uitbreiding van de Rijkslandbouwvoorlichtingsdienst, 1956-1957; 276; 1 omslag
      - Onderwijs, b.
        - Stukken betreffende de applicatie-cursus "Veevoeding en de Varkenshouderij", 1954; 277; 1 omslag
        - Stukken betreffende de cursussen "Paardengebruik", 1954-1956; 278; 1 omslag
        - Stukken betreffende de uitbreiding van het onderwijs op het gebied van de pluimvee, 1956-1957; 279; 1 omslag
        - Stukken betreffende de opleiding van pluimvee-selekteurs, 1957; 280; 1 omslag